# 同一控制下企业合并时，被合并方净资产账面价值是否需剔除内部交易对净资产的影响？

提问人：NGULIANG 时间：2016-11-19 17:37:29
请教陈版： 同一控制下企业合并，取得的长期股权投资金额以按被合并方净资产账面价值乘以持股比例确定，支付的对价与长期股权投资入账差额调整资本公积；现在问题是，如果被合并方与合并方一直存在较大的内部交易，如被合并方销售产品给合并方，并产生较大的净利，那在合并时点，被合并方的净资产账面价值，是否需要扣除内部交易产生的净利？ 如 2016 年 6 月 30 日，合并方A公司以 100 万元取得B公司100%股权，双方从 2014 年初即处于同一控制下， 2016 年 6 月 30 日B公司净资产账面价值 110 万元， 2016 年1-6月B公司的销售全部是销售给A公司，并产生净利 20 万元。那合并日，长期股权投资的价值是 110 万元？还是 90 万元？

回答人：chenyiwei
如果在合并日，被合并方与合并方（或合并方的其他子公司，下同）之间存在未实现的逆流交易未实现损益的，则应将逆流交易未实现损益作为对被合并方净资产的调整因素；如果有顺流交易未实现损益的，则顺流交易未实现损益无需调整。

提问人：zhs7403 时间：2016-11-20 09:00:49
如果有顺流交易未实现损益的，则顺流交易未实现损益无需调整。陈老师，是否因为顺流体现在母公司报表所以不抵消，而逆流体现在子公司所以需要抵消？

回答人：chenyiwei
是。

提问人：zengfengxia 时间：2016-11-22 15:05:09
同一控制下企业合并，被合并方与合并方在合并日之前的逆流交易，合并方确认了资产，合并日对资产计价需重新调整？

回答人：chenyiwei
合并日，合并报表层面自然要调整资产计价，视同该逆流交易在当初发生时就已经抵销；但我理解母公司个别报表层面的标的资产价值不用调整。